【裁判字號】    94,交訴,137
【裁判日期】    950413
【裁判案由】    公共危險
【裁判全文】
臺灣臺中地方法院刑事判決  94年度交訴字第137號
公  訴  人  臺灣臺中地方法院檢察署檢察官
被      告  戊○○
選任辯護人  劉思顯律師
上列被告因公共危險案件，經檢察官提起公訴（九十四年度偵字
第一五二六二號、第一五七七八號），本院判決如下：
    主    文
戊○○因過失致人於死，處有期徒刑壹年陸月。
    犯罪事實
一、戊○○於民國九十四年八月二十八日上午四時三十五分許，
    駕駛車號七六○六─ＬＢ號自用小客車，內載吳達賢、己○
    ○，沿臺中縣豐原市○○路由北向南行駛，於通過后豐大橋
    往豐原方向行駛時，明知汽車行駛時行車速度，應依速限標
    誌或標線之規定，如無速限標誌或標線，在市區道路，時速
    不得超過五十公里及汽車行駛時應注意車前狀況，並隨時採
    取必要之安全措施，而當時天候晴、夜間有照明、速限每小
    時五十公里、直路、柏油路面乾燥無缺陷、亦無障礙物、視
    距良好，依當時情形，又無不能注意之情事，竟疏未注意及
    此，貿然以時速一百二十公里以上之車速超速行駛，復疏未
    注意車前狀況，途經三豐路八六四號之「臺大加油站」前時
    ，因欲超車閃避其他車輛，不慎失控撞上路旁電線桿及「臺
    大加油站」所有洗車機出口之二座警示燈柱，車內乘客己○
    ○受有右小腿撕裂傷、雙手肘擦挫傷等傷害（傷害部分未據
    告訴），吳達賢則受有頭部外傷及顱內出血等傷害，經送醫
    急救後，仍延至同日上午六時四十五分許不治死亡。
二、案經臺灣臺中地方法院檢察署檢察官相驗後自動檢舉及被害
    人吳達賢之父乙○○訴由臺灣臺中地方法院檢察署檢察官偵
    查起訴。
    理    由
一、上開犯罪事實，業據被告戊○○於本院審理時坦承不諱，核
    與證人己○○、甲○○、丙○○、丁○○所供情節大致相符
    ，並有道路交通事故調查表（一）、（二）各乙紙、等在卷
    可資佐證。而被害人吳達賢確因本件車禍受傷死亡，亦經臺
    灣臺中地方法院檢察署檢察官督同法醫師相驗明確，製有相
    驗屍體證明書、驗斷書及勘驗筆錄等在卷可憑。按行車速度
    ，應依速限標誌或標線之規定，無標誌或標線時，在市區道
    路，時速不得超過五十公里；汽車行駛時，駕駛人應注意車
    前狀況，隨時採取必要之安全措施，道路交通安全規則第九
    十三條第一項第一款、第九十四條第三項分別定有明文。被
    告駕車自應注意上述道路交通安全規定。而依卷附現場圖所
    示，被告駕駛之自用小客車左右二輪滑擦痕跡分別達三十五
    點一公尺及三十五點五公尺，顯見被告當時車速相當之快，
    否則焉會留有如此長度之滑擦痕。又事故發生當時天氣晴、
    夜間有照明、速限每小時五十公里、直路、柏油路面乾燥無
    缺陷、亦無障礙物、視距良好，有上開道路交通事故調查報
    告表（一）在卷可資佐證，依當時情形，並無不能注意之情
    形，竟疏未注意，貿然以時速一百二十公里以上之速度超速
    行駛，且疏未注意車前狀況、致肇車禍，其有過失甚為明確
    ，被告於本院審理中關於本院所認定犯罪事實所為之自白，
    應與事實相符。而被告之過失行為與被害人之死亡間具有相
    當因果關係。
    本件事證明確，被告之過失致死之犯行洵堪認定。
二、核被告戊○○所為，係犯刑法第二百七十六條第一項前段之
    過失致死罪。公訴人雖以被告當時係為高速行駛（時速達每
    小時一百二十公里以上），且連續超車，應已足生公共往來
    之危險，因而致人死亡，所犯應係刑法第一百八十五條第二
    項之以飆車之方法致生往來危險因而致人於死罪嫌云云。然
    證人己○○、丙○○、丁○○均證稱並未見被告有飆車之行
    為，且本件事故發生時間為上午四時三十五分許，尚未天明
    ，道路上之車輛並不多，且本院於九十四年十二月二十二日
    審理時當庭勘驗事故地點之「臺大加油站」設置監視器所拍
    攝之錄影畫面結果：光碟內容約一分鐘左右，一輛汽車駛過
    之後，一輛汽車撞擊電線桿，保險桿零件散落至加油站內，
    車輛卡在洗車機前方等情，此有本院九十四年十二月二十二
    日審判筆錄在卷可佐，亦可知當時往來車輛十分稀少。是以
    被告雖確實有超速行駛及連續超車之行為，應尚未達足生往
    來之危險之程度，是公訴人認被告為所係犯同法第一百八十
    五條第二項之以飆車之方法致生往來危險因而致人於死罪嫌
    ，起訴法條尚有未洽，應予變更，爰依刑事訴訟法第三百條
    之規定，變更起訴法條為刑法第二百七十六條第一項之過失
    致死罪。爰審酌被告以時速高達每小時一百二十公里之速度
    行駛，復連續超車失控肇事，過失程度之嚴重，被害人吳達
    賢因本件車禍死亡，所生危害重大及肇事後被告尚未能與被
    害人吳達賢家屬達成民事和解並賠償損害等一切情狀，量處
    如主文所示之刑。
據上論斷，應依刑事訴訟法第二百九十九條第一項前段、第三百
條，刑法第二百七十六條第一項，罰金罰鍰提高標準條例第一條
前段，判決如主文。
本案經檢察官李斌到庭執行職務。
中    華    民    國    95    年    4     月    13    日
                  交通法庭  審判長法  官  許金樹
                                  法  官  郭德進
                                  法  官  張清洲
以上正本證明與原本無異。
如不服本判決，應於送達後十日內向本院提出上訴狀（須附繕本
），上訴於臺灣高等法院臺中分院。
                                  書記官  沈筱玲
中    華    民    國    95    年    4     月    13    日
附錄論罪科刑法條
刑法第二百七十六條第一項
因過失致人於死者，處二年以下有期徒刑、拘役或二千元以下罰
金。


司法院資訊處製作；財團法人民間司法改革基金會備份。
